【裁判字號】    82,訴,367
【裁判日期】    970619
【裁判案由】    異議之訴
【裁判全文】
臺灣臺南地方法院民事裁定            82年度訴字第367號
聲  請  人    甲○○
相  對  人    蔡王宋即乙○○之.
              蔡欣穎即乙○○之.
              蔡淑惠即乙○○之.
              蔡菊津即乙○○之.
上列聲請人因與相對人之被繼承人乙○○間請求異議之訴事件，
對本院於民國82年5月26日所為判決聲請更正錯誤，本院裁定如
下：
    主  文
原判決正本當事人欄中關於原告住所「台南縣六甲鄉○○路183
之1號」之記載，應更正為「台南縣六甲鄉○○路183巷1號」；
主文及事實、理由欄中關於「確認被告（按：即相對人之被繼承
人乙○○）就原告（按：即聲請人甲○○）所有坐落台南縣鹽水
鎮○○段五八０號建面積零點零零零陸公頃及同段五三二號建面
積零點零零參壹公頃之土地」之記載，應更正為「確認被告就原
告所有坐落台南縣鹽水鎮○○段五八０號建面積零點零零零陸壹
捌公頃及同段五三二號建面積零點零零參壹陸貳公頃」。
    理  由
一、本件相對人乙○○業於民國85年10月13日死亡，聲請人提出
    書狀聲明由其繼承人蔡王宋、蔡欣穎、蔡淑惠、蔡菊津承受
    本件聲請更正判決程序，並提出繼承系統表及戶籍謄本為證
    ，經核無訛，本院並依職權查明乙○○之繼承人未向本院聲
    請拋棄繼承，有民事記錄科查詢表1件在卷可稽，聲請人聲
    明由相對人即乙○○之繼承人蔡王宋、蔡欣穎、蔡淑惠、蔡
    菊津承受本件程序，應予准許。
二、本件聲請意旨略以：鈞院82年度訴字第367號民事事件判決
    判決正本當事人欄中關於原告住所「台南縣六甲鄉○○路
    183之1號」之記載，正確應為「台南縣六甲鄉○○路183巷1
    號」；另主文及事實、理由欄中關於「確認被告（即相對人
    之被繼承人乙○○）就原告（即聲請人甲○○）所有坐落台
    南縣鹽水鎮○○段五八０號建面積零點零零零陸公頃及同段
    五三二號建面積零點零零參壹公頃之土地」之土地面積記載
    有誤，應土地面積更正為「坐落台南縣鹽水鎮○○段五八０
    號建面積零點零零零陸壹捌公頃及同段五三二號建面積零點
    零零參壹陸貳公頃」，為此，聲請更正原判決。
三、按判決如有誤寫、誤算或其他類此之顯然錯誤者，法院得隨
    時或依聲請以裁定更正之，其正本與原本不符者亦同，民事
    訴訟法第232條第1項定有明文。經查有關聲請人聲請更正上
    開判決正本當事人欄中關於原告住所為「台南縣六甲鄉○○
    路183巷1號」及主文及事實、理由欄中關於「確認被告就原
    告所有坐落台南縣鹽水鎮○○段五八０號建面積零點零零零
    陸公頃及同段五三二號建面積零點零零參壹公頃之土地」之
    記載，應更正為「確認被告就原告所有坐落台南縣鹽水鎮○
    ○段五八０號建面積零點零零零陸壹捌公頃及同段五三二號
    建面積零點零零參壹陸貳公頃」，經調卷（本院82年度訴字
    第367號請求異議之訴民事事件及82年度執字第654號聲請拍
    賣抵押物執行事件）查明後，本院前開之判決正本有如聲請
    人所主張之顯然錯誤，爰更正如主文所示。
四、依民事訴訟法第95條、第78條，裁定如主文。
中    華    民    國    97    年    6     月    19    日
                  民事第一庭    法  官  翁金緞
以上正本係照原本作成。
如對本裁定抗告須於裁定送達後10日內向本院提出抗告狀，並應
繳納抗告費新台幣1,000元整。
中    華    民    國    97    年    6     月    19    日
                                書記官  劉紀君


司法院資訊處製作；財團法人民間司法改革基金會備份。
